ACORDAO-COMPLETO-2342758

ACÓRDÃO DE RELAÇÃO

ACÓRDÃO DE RELAÇÃO 64/2019 ATA 2/2019 - PLENÁRIO

Acórdão 64/2019-TCU-Plenário
1. Processo TC-Processo 033.350/2018-3 (Embargos de Declaração em processo de representação) 
	1.1. Embargante: Interjato Servicos de Telecomunicações Ltda (07.387.503/0001-00) 
	1.2. Entidade: Universidade Federal do Rio Grande do Norte (UFRN) 
	1.3. Relator: Ministro Walton Alencar Rodrigues
	1.4. Representante do Ministério Público: não atuou
	1.5. Relator da decisão recorrida: Ministro Walton Alencar Rodrigues
	1.6. Unidade Técnica: Secretaria de Controle Externo no Estado do Rio Grande do Norte (Sec-RN) .
	1.7. Representação legal: Larissa Brandão Teixeira - OAB/RN 8.034
	1.8. Acórdão:
VISTOS, relatados e discutidos estes autos de embargos de declaração opostos pela empresa Interjato Servicos de Telecomunicações Ltda. em processo de representação, contra decisão monocrática proferida em 19/11/2018 (peça 41) , a qual indeferiu novo pedido de medida cautelar inaudita altera parte e determinou à unidade técnica o exame as respostas às impugnações apresentadas em face do Pregão Eletrônico 94/2017, destinado a registro de preços, realizado pela Universidade Federal do Rio Grande do Norte (UFRN) , cujo objeto é a prestação de serviços de fornecimento, instalação, integração e configuração de equipamentos, softwares, materiais de infraestrutura e demais serviços necessários à implantação de sistema de vídeo monitoramento IP, incluindo treinamento de pessoal, garantia, suporte técnico de software e hardware, assistência técnica e demais itens, para atender às necessidades da UFRN por período de doze meses (peça 1, p. 1-26) ;
Considerando que, em 14/9/2018, a representação já havia sido conhecida pelo Relator, uma vez satisfeitos os requisitos de admissibilidade previstos no art. 113, § 1º, da Lei 8.666/1993 c/c arts. 235 e 237, inciso II, do Regimento Interno do TCU, ocasião em que havia sido denegado primeiro requerimento de medida cautelar formulada pela representante para suspensão do certame pela UFRN e determinada a realização de diligência para saneamento dos autos (peça 30) .
Considerando que, de acordo com consolidada jurisprudência desta Corte de Contas, o representante não é automaticamente parte do processo, devendo demonstrar razão legítima para intervir no feito, nos termos do artigo 146 do Regimento Interno;
Considerando que uma das condições para a interposição de recurso é a legitimidade do recorrente, a qual não foi comprovada nos autos;
Considerando, ainda, que, em análise perfunctória e não-exauriente, não se vislumbra verossimilhança da alegação de direcionamento e comprometimento do caráter competitivo do certame que autorizasse imediata expedição de cautelar, haja vista o fato de várias empresas terem acorrido ao pregão eletrônico e ofertado lances nos itens questionados pelo representante, conforme se comprova em consulta à  ata do Pregão Eletrônico 94/2017 - UFRN, disponível no site da internet http://comprasnet.gov.br/acesso.asp?url=/livre/pregao/ata0.asp, acessado em 21/01/2019.
ACORDAM os Ministros do Tribunal de Contas da União, reunidos em Sessão do Plenário, com fundamento nos arts. 32, inciso II, e 34 da Lei 8.443/1992 e no art. 282 do Regimento Interno e ante as razões expostas pelo Relator nos consideranda acima, em:
1.8.1. não conhecer do presentes embargos de declaração;
1.8.2. dar ciência desta deliberação ao embargante.

ACORDAO-COMPLETO-2368533

Acórdão de Relação 8176/2019 - Primeira Câmara

Acórdão de Relação

Primeira Câmara

WALTON ALENCAR RODRIGUES

Ministro Walton Alencar Rodrigues

Larissa Brandão Teixeira - OAB/RN 8.034
	1.8. Acórdão:

Não atuou

REPRESENTAÇÃO (REPR)

Secretaria de Controle Externo no Estado do Rio Grande do Norte (Sec-RN).